臺灣桃園地方法院刑事判決　　　　　　　 96年度易字第395號
公　訴　人　臺灣桃園地方法院檢察署檢察官
被　　　告　甲○○
上列被告因竊盜案件，經檢察官提起公訴（95年度偵字第16384
號），本院判決如下：
    主  文
甲○○連續攜帶兇器竊盜供電設備之電線，累犯，處有期徒刑壹
年陸月，減為有期徒刑玖月；又攜帶兇器竊盜供電設備之電線，
累犯，處有期徒刑壹年貳月，減為有期徒刑柒月；應執行有期徒
刑壹年壹月。
    事  實
一、甲○○前曾因竊盜案件，經本院以92年度壢簡字第1271號判
    決判處有期徒刑6 月確定，於民國93年6 月4 日執行完畢，
    又因贓物案件，經本院以92年度壢簡字第1419號判決判處有
    期徒刑3 月確定，於93年9 月10日執行完畢，復因竊盜案件
    ，由本院以94年度易字第754 號判決判處有期徒刑1 年確定
    ，甫於95年5 月1 日執行完畢（構成累犯）。詎猶未悔改，
    先基於意圖為自己不法所有之竊盜概括犯意，於附表編號一
    、二、三所示之時間、地點，持客觀上足供兇器使用，對人
    之生命、安全構成威脅而可剪斷電纜線之不詳工具，連續竊
    取臺灣電力股份有限公司（下稱臺電公司）所有之電線得逞
    ，又基於意圖為自己不法所有之竊盜犯意，於附表編號四所
    示之時間、地點，持客觀上足供兇器使用，對人之生命、安
    全構成威脅而可剪斷電纜線之不詳工具，接續竊取附表編號
    四臺電公司所有之電線得逞，嗣於95年7 月22日凌晨3 時許
    ，在桃園縣楊梅鎮○○里○ 鄰○○道路旁，因騎乘機車未開
    大燈形跡可疑為警當場查獲，始悉上情。
二、案經桃園縣政府警察局楊梅分局報請臺灣桃園地方法院檢察
    署檢察官偵查起訴。
    理  由
一、本件證人曾家楨、乙○○於警詢中所為之證言、證人林保輝
    、乙○○、曾家楨於偵查中所為之證言（偵查中均經具結）
    ，均屬審判外之陳述，惟按當事人、代理人或辯護人於法院
    調查證據時，知有第159 條第1 項不得為證據之情形，而未
    於言詞辯論終結前聲明異議者，視為有前項之同意，刑事訴
    訟法第159 條之5 第2 項定有明文。上開證人分別於警詢、
    偵查中所為之證詞證據能力，未經公訴人及被告於本院言詞
    辯論終結前聲明異議，並經本院審酌上開證詞認為適當，自
    均得採為證據。
二、訊據被告甲○○於本院審理中否認有何竊盜電線之犯行，並
    辯稱：附表編號一至三的竊盜案件是伊被送到楊梅分局製作
    筆錄時，受到「林小隊長」毆打，伊才隨便講出3 件，這3
    個犯罪地點都是伊上班會經過之地點，所以伊知道那邊有電
    線遭竊，而附表編號四的電線，是拿他人丟掉的電線，伊回
    家途中被警察查到，所以才緊張將電線丟棄，但伊不曉得電
    線是誰丟下來的云云。經查：
  (一)附表編號一至三竊盜電線部分：(1)被告雖於本院審理及偵查
    中否認竊取附表編號一至三所示之臺電公司電線，惟被告於
    95 年7月22日為楊梅分局警員詢問時，坦承有於附表編號一
    至三所示之時間、地點前往竊取臺電公司之電線，而得手的
    電線伊賣給桃園縣觀音鄉的龍泉回收廠，但該回收廠沒有營
    業了等語（偵卷第16頁），核與證人即臺電公司維修股技術
    員乙○○於本院審理中證稱：附表編號一至三的電線係經由
    警察通知得知電線遭竊，伊隔天去上開三處調查才知道遺失
    如此多的電線，三處的電線被剪，還有一小截的線垂下來，
    民富路的線是接地線，臺66線的有路燈線，也有架空的地線
    ，還有一部分電纜線，幼嶺幹的是路燈電纜線等語（本院卷
    第43至46頁），顯示附表編號一至三之臺電公司所有之電線
    有遭竊之情況相合，復有現場照片14張足參（偵卷第28至35
    頁）；至於被告於本院審理中辯稱於桃園縣政府警察局楊梅
    分局製作筆錄時，遭1 名「林小隊長」刑求毆打，才會承認
    附表編號一至三所示之竊盜案件一節，經查，被告於本院準
    備程序中係辯稱：伊在楊梅分局辦公室時，警察將伊手腳銬
    在欄杆上，「林小隊長」打伊，用膝蓋頓伊的胸腔好幾次，
    還要伊承認3 件竊盜，還說會幫伊買早點，後來伊受不了才
    承認附表編號一至三的竊盜案，伊就隨便講3 個地點再帶警
    察去看，1 個地點在伊家附近，另外兩個地點伊上班會經過
    云云（本院卷第17頁），於本院審判程序中又改稱：伊到偵
    查隊時，警察拿1 本簿子要伊再認3 件就可以自由，伊被上
    手銬腳鐐銬在欄杆上，還被「林組長」毆打，警察將伊反手
    吊起來，腳抬到脖子上吊起來，還打伊胸部、頭部，伊胸部
    靠近腋下旁邊有一點瘀傷，還有受內傷云云（本院卷第49、
    50 頁） ，而被告於95年7 月22日為檢察官訊問時原辯稱：
    伊有做95年5 月3 日那件，後又改稱：95年5 月3 日、6 月
    21日、6 月27日之竊盜案都不是伊做的，95年5 月3 日是照
    著警察的筆錄念的，伊有被警察打到內傷，外傷已經過掉了
    云云（偵卷第42頁），被告先後所述遭到毆打、受傷之部位
    各異，對於附表編號一至三所示之竊盜案件，被告於偵查中
    原先坦承附表編號一之案件，又迅改口稱係依照警察筆錄念
    的，並稱有遭警刑求云云，則是否確有刑求之事，已啟人疑
    竇，再觀被告提出於95年7 月24日前往行政院衛生署桃園醫
    院就診之診斷證明書（本院卷第20頁），被告係於95年7 月
    22日製作警詢筆錄後隔2 日即95年7 月24日始前往就醫，又
    依診斷證明書所載被告受有「左側部擦傷壹處及瘀傷壹處
    」及受傷部位圖，被告係於靠近左側腰部受有瘀傷及擦傷，
    顯非如上開被告所言係胸部受到警員毆擊而受傷。再者，證
    人即楊梅分局偵查隊為被告製作警詢筆錄之警員丙○○於本
    院審理中亦結稱：被告有自白使用斜口鉗竊取3 件電纜線的
    案件，警員沒有施以利誘、威脅或詐欺，且犯罪地點亦是被
    告所指出的，而楊梅分局偵查隊並沒有小隊長姓林，僅有1
    位偵查佐姓林，但沒有負責本案偵辦，且被告於製作警詢筆
    錄時，並沒有陳述被刑求的情形等語（本院卷第34、35、36
    、37 頁） ，依證人丙○○所述，除未見被告有遭其他警員
    刑求之事，亦無被告所稱「林小隊長」或「林組長」之人，
    綜上足證被告所辯於楊梅分局製作筆錄有遭林姓警員刑求逼
    供云云，並非屬實，故被告於警詢中之供述，並無出自於不
    正方法所致之情形。(2)被告辯稱附表編號一至三所示竊盜案
    件均不符實情一節，被告於本院審判程序中原辯稱：警察拿
    出一本簿子要伊隨便點3 件案件，那3 件案件都沒有報案云
    云，經質之既然該3 件案件沒有報案，警察如何有資料讓其
    指認，被告又改口稱：警察拿出1 本簿子，裡面的地點伊都
    不知道，所以伊就自己講了3 個地方云云（本院卷第49、50
    頁），被告上開所辯顯非合於常理，另被告所稱附表編號一
    至三的地點伊上班都會經過云云（本院卷第50頁），惟依被
    告於本院審理中提出之95年7 月份工作之打卡紀錄、95年各
    類所得扣繳暨免扣繳憑單記載被告工作地點係「嘉泰木箱包
    裝有限公司、桃園縣楊梅鎮○○里○○路○ 段2 巷56號1 樓
    」，距離附表編號一至三所示地點甚遠，被告從桃園縣楊梅
    鎮富岡里1 鄰5 號住處前往該址上班亦難途經附表編號一至
    三所示地點；又附表編號一至三所示地點之臺電公司電線確
    實有遭竊取，且係經由警察通知，臺電公司人員才知道該處
    電線有遭偷剪之情形，亦經證人即臺電公司技術員乙○○證
    述明確，益徵附表編號一至三所示地點均由被告自行供述，
    且與事實並無不合之處。(3)被告雖於警詢中稱係以「斜口鉗
    」竊取附表編號一至三所示之電線，惟被告既於本院審理中
    辯稱斜口鉗不可能剪電纜線，而證人乙○○亦於本院審理中
    證稱：一般的斜口鉗應該不能剪電線，會很困難等語（本院
    卷第44 、47 頁），本案亦未扣得任何斜口鉗，顯見被告應
    非使用其於警詢中所稱之「斜口鉗」剪斷附表編號一至三所
    示之電線，被告於警詢中所述使用斜口鉗竊取電線一節，應
    非屬實，故被告應係使用其他可剪斷電纜線之不詳工具為之
    無訛。(4)被告提出95年7 月份在設址於桃園縣楊梅鎮○○里
    ○○路○段2巷56號1 樓嘉泰木箱包裝有限公司之出勤紀錄及
    95年各類所得扣繳暨免繳憑單並辯稱95年6 、7 月間有正當
    工作等情，惟縱使被告於95年6 、7 月間有正當工作，並不
    足以認定被告無竊盜之犯罪動機，上開書證亦難作為有利於
    被告之認定。綜上，被告所為附表編號一至三所示之攜帶兇
    器竊盜電線犯行明確。
  (二)附表編號四竊取電線部分：被告雖辯稱係在楊梅鎮上湖里見
    不明人士自1 輛白色轎車丟下電線，伊看到就拿回家，途中
    為警察查到云云，惟查，被告於95年7 月22日凌晨3 時許在
    桃園縣楊梅鎮○○里○ 鄰○○道路上為警查獲之情形，業經
    證人即查獲被告之楊梅分局富岡派出所警員林保輝於本院審
    理中證稱：我們當時巡邏經過該處，見被告騎乘機車沒有開
    燈，我們是好心欲告知被告騎車要開燈，被告看到我們就動
    作慌張要把機車上的電線往旁丟，被告說是在上湖里撿拾他
    人丟棄的電線，但當時被告的身體泥濘不堪，很髒，且現場
    沿路的電線桿電線都被剪下來了，而早上我們又回到現場找
    其他證據，在附近草叢中又陸續查到好幾捆電線，至於被告
    所稱在上湖里撿拾電線，惟該處並沒有電線被剪等語（本院
    卷第38至43頁）、於偵查中證稱：當時我行經查獲地點，好
    意提醒被告要開燈，我靠近時，見到被告將已放置在機車之
    兩捆電纜線丟在地上，電纜線長度甚長且經過捆紮，經詢問
    被告，被告稱是在楊梅鎮○○里○○道路撿到的，但我們察
    看當地並無電線遭剪斷，並通知臺電人員曾家楨到場確認現
    場確無電線遭竊，我們返回查獲地點，查獲地旁約10餘公尺
    另發現4 捆同樣捆好的電纜線，而經臺電人員確認，附近有
    失竊電纜線之情況，依痕跡認定剛遭剪斷，4 捆電纜線與被
    告查獲的兩捆電纜線是相同的，均未剝皮且留有臺電（TPC
    ）標記等語（偵卷第51頁）明確，另證人即臺電公司人員曾
    家楨於警詢、偵查中亦證稱：95年7 月22日查獲被告時所起
    獲之電線確實是臺電公司所有的電線，電線外皮印有TPC 式
    樣，遭竊取的有路燈專用線及系統接地線兩種，被告所稱的
    楊梅鎮上湖里下四湖40號旁產業道路上並沒有電線遭破壞，
    而查獲被告的地點卻有電線剛遭剪斷，垂掛在電線桿的電線
    為新剪痕跡等語（偵卷第22、51頁），並有證人曾家楨將電
    線領回之贓物認領保管單1 紙、現場照片4 張足參（偵卷第
    25 至27 頁），顯見被告所稱在楊梅鎮○○里○○○○道路
    撿到他人剪斷的電線云云，並非事實，且被告辯稱：有1 輛
    白色轎車的人將電線丟下，伊就過去撿云云，惟臺電公司之
    電線既有財產價值，且竊取臺電公司供電之電纜線觸犯刑責
    ，亦需冒生命危險攀爬至電桿而竊取，豈可能將電線竊取得
    逞後任意丟棄供他人撿拾？被告所辯難認符合事理之常，顯
    為臨訟卸責脫罪之詞。又雖未扣得被告剪取附表編號四所示
    電線所用之工具，惟該工具既能剪斷電纜線，客觀上亦能對
    人之身體、生命構成威脅，足認為兇器無訛。被告於附表編
    號四所示之時間、地點攜帶兇器竊取臺電公司所有之電線犯
    行亦臻明確。綜上所述，被告附表編號一至四攜帶兇器竊取
    臺電公司所有之供電電纜線犯行明確，應依法論科。
三、(一)按行為後法律有變更者，適用行為時之法律，但行為後之
    法律有利於行為人者，適用最有利於行為人之法律，95年7
    月1 日修正施行後之刑法第2 條第1 項定有明文。刑法修正
    之比較新舊法，應就罪刑有關之共犯、未遂犯、想像競合犯
    、牽連犯、連續犯、結合犯，以及累犯加重、自首減輕暨其
    他法定加減原因（如身分加減）與加減例等一切情形，綜其
    全部罪刑之結果而為比較，最高法院95年5 月23日95年度第
    8 次刑庭會議決議可資參照。被告曾因竊盜案件，經本院以
    92年度壢簡字第1271號判決判處有期徒刑6 月確定，於93年
    6 月4 日執行完畢，又因贓物案件，經本院以92年度壢簡字
    第1419號判決判處有期徒刑3 月確定，於93年9 月10日執行
    完畢，復因竊盜案件，由本院以94年度易字第754 號判決判
    處有期徒刑1 年確定，甫於95年5 月1 日執行完畢，有臺灣
    高等法院被告前案紀錄表、臺灣桃園地方法院檢察署刑案紀
    錄查註資料表在卷足參，而被告行為後，刑法業已於94年1
    月7 日修正，將原第47條：「受有期徒刑之執行完畢，或受
    無期徒刑或有期徒刑一部之執行而赦免後，5 年以內再犯有
    期徒刑以上之罪者，為累犯，加重本刑至2 分之1 」之規定
    修正為第47條第1 項：「受徒刑之執行完畢，或一部之執行
    而赦免後，5 年以內故意再犯有期徒刑以上之罪者，為累犯
    ，加重本刑至2 分之1 」，於同年2 月2 日公布，95年7 月
    1 日施行，被告所為附表編號一至三之攜帶兇器竊盜電線行
    為，係故意犯有期徒刑以上之罪，不論依修正前後之刑法規
    定，均構成累犯，對被告並無有利或不利之情形，依最高法
    院95年第21次刑事庭會議決議，本件累犯之適用應逕行以修
    正後刑法第47條第1 項規定論以累犯；而被告所犯附表編號
    一至三攜帶兇器竊盜之行為後，刑法第56條關於連續犯之規
    定業於94年1 月7 日修正時廢除，於95年7 月1 日施行，是
    本件關於被告連續攜帶兇器竊盜電線之行為，依修正前刑法
    第56條之規定，被告應構成攜帶兇器竊盜電線罪之連續犯，
    並得加重其刑，修正後之刑法既將連續犯之規定廢除，被告
    之上開行為並無接續犯或包括一罪之情形，其先後多次犯行
    ，各獨立成罪，應分論併罰，自屬修正後刑法第2 條之法律
    變更，且以修正前之規定較為有利；又刑法第51條第5 款宣
    告多數有期徒刑定執行刑，原規定最長不得逾20年，被告所
    犯附表編號一至三之行為後，刑法第51條第5 款於95年7 月
    1 日修正施行，該規定修正為有期徒刑定執行刑最長不得逾
    30年，被告附表編號一至三所犯連續攜帶兇器竊盜電線行為
    應與附表編號四所為之攜帶兇器竊盜電線罪合併定應執行之
    刑，自以上開修正前之規定較有利於被告；經綜合比較修正
    前後刑法論罪科刑之規定，除前開被告所犯附表編號一至三
    之犯行應逕行適用修正後刑法第47條第1 項累犯規定外，附
    表編號一至三之犯行自以修正前刑法之規定較有利於被告，
    應以被告附表編號一至三行為時即修正前刑法之規定為論罪
    科刑之依據，而亦以修正前刑法第51條第5 款之規定較有利
    於被告，應適用修正前刑法第51條第5 款規定合併定本件附
    表編號一至四犯行應執行之刑。
四、按用以剪斷電線之工具需質地堅硬、銳利，為公眾週知之事
    ，若持以行兇，依一般社會觀念，自足以使人之身體、生命
    產生危險，堪認為兇器。再按「竊盜或損壞電桿、電線、變
    壓器或其他供電設備者，依刑法之規定從重處斷。」，電業
    法第105 條定有明文，則竊取電業法之電線，除犯刑法之竊
    盜罪外，亦構成電業法第105 條之竊盜供電設備罪，依刑法
    竊盜罪之法律效果論處；而依特別法優於普通法之法律競合
    關係，竊取電業法之電線犯行，電業法第105 條應優先於刑
    法竊盜罪章而適用。故核被告甲○○所為附表編號一至四之
    攜帶兇器竊盜供電設備之電線行為，均係犯電業法第105 條
    竊盜供電設備罪，依刑法第321 條第1 項第3 款之攜帶兇器
    竊盜罪之規定處斷，公訴意旨僅認被告應依刑法第321 條第
    1 項第3 款處斷，尚有未洽，惟起訴事實相同，爰依法變更
    起訴法條。被告附表編號一至三所為之攜帶兇器竊盜電線罪
    ，時間緊接、方法相同，所犯係構成要件相同之罪，顯基於
    概括犯意反覆為之，為刑法第56條刪除前之連續犯，應論以
    一罪，並加重其刑。被告有前開事實欄論罪科刑之紀錄，有
    臺灣高等法院全國前案紀錄表、臺灣桃園地方法院檢察署刑
    案資料查註紀錄表附卷可考，其於有期徒刑執行完畢後5 年
    內，再故意犯本件有期徒刑以上之罪，為累犯，均應依刑法
    第47條第1 項規定加重其刑。被告所犯附表編號一至三之犯
    行，雖係依被告之供述始知其犯罪，業經被告於警詢中供述
    甚明，並經證人丙○○、乙○○於本院審理中證述明確（本
    院卷第34、46頁），惟被告於檢察官訊問時已否認犯罪，於
    本院審理中亦否認犯行，難認有自首進而受裁判之意思，不
    符合刑法第62條自首減輕其刑之規定，附此敘明。爰審酌被
    告年值青壯，不思努力工作賺取報酬，為圖一己私利，竟竊
    取臺電公司之供電電線，犯後猶飾詞狡辯否認犯行，不知悔
    改，並審酌被告所竊取電線之價值、被害人臺電公司嗣後維
    修復原工程所需支出之費用、造成用電人不便及用電危險性
    ，應依電業法第105 條從重量刑等一切情狀，分別就附表編
    號一至三連續攜帶兇器竊盜電線罪、附表編號四攜帶兇器竊
    盜電線罪，量處如主文所示之刑；又中華民國九十六年罪犯
    減刑條例於96年6 月15日制定，於96年7 月16日施行，被告
    所犯電業法第105 條之罪均係於96年4 月24日前所犯，亦非
    不得減刑之罪，依該條例第2 條第1 項第3 款之規定，宣告
    有期徒刑得減其刑期二分之一，故本件被告分別受有期徒刑
    1 年6 月、1 年2 月之宣告刑，應各減輕為有期徒刑9 月、
    7 月，再依上開條例第10條規定，減刑後定應執行之刑，以
    示懲儆。被告所用以剪斷電線之工具均未扣案，惟被告於警
    詢中既稱附表編號一至三之犯案工具業已丟棄，而附表編號
    四所用之工具，因被告否認犯行，無法確認是否確屬被告所
    有之物，均不依刑法第38條第1 項第2 款諭知沒收。
據上論斷，應依刑事訴訟法第299 條第1 項前段、第300 條，電
業法第105 條，95年7 月1 日修正後刑法第2 條第1 項前段、第
11條前段、95年7 月1 日修正施行前刑法第56條、刑法第321 條
第1 項第3 款、95年7 月1 日修正施行後第47條第1 項、95年7
月1 日修正施行前第51條第5 款，中華民國九十六年罪犯減刑條
例第2 條第1 項第3 款、第7 條、第10條，判決如主文。
本案經檢察官徐文豪到庭執行職務。
中　　華　　民　　國　　96　　年　　7　　月　　20　　日
                        臺灣桃園地方法院刑事第四庭
                            審判長法  官    黃斯偉
                                  法  官    尹  良
                                  法  官    蘇昭蓉
以上正本證明與原本無異。
如不服本判決，應於送達後10日內，向本院提出上訴狀。
                                  書記官    韓若玉
中　　華　　民　　國　　96　　年　　7 　　月　　20　　日
附錄法條：刑法第321條、電業法第105條
中華民國刑法第321條
（加重竊盜罪）
犯竊盜罪而有左列情形之一者，處 6 月以上、 5 年以下有期徒
刑：
一  於夜間侵入住宅或有人居住之建築物、船艦或隱匿其內而犯
    之者。
二  毀越門扇、牆垣或其他安全設備而犯之者。
三  攜帶兇器而犯之者。
四  結夥三人以上而犯之者。
五  乘火災、水災或其他災害之際而犯之者。
六  在車站或埠頭而犯之者。
前項之未遂犯罰之。
電業法第105條
 (罰則 (一) ----供電設備之竊盜或損壞)
竊盜或損壞電桿、電線、變壓器或其他供電設備者，依刑法之規
定從重處斷。
┌──────────────────────────────┐
│附  表                                                      │
├──┬────────┬───────────┬──────┤
│編號│犯罪時間（民國）│  犯罪地點、竊取物品  │ 被  害  人 │
├──┼────────┼───────────┼──────┤
│ 一 │95年5月3日某時  │桃園縣楊梅鎮○○路○段 │  臺電公司  │
│    │                │、興豐路口之電線桿裸銅│            │
│    │                │線1 小段（約30公分長）│            │
│    │                │                      │            │
├──┼────────┼───────────┼──────┤
│ 二 │95年6月21日某時 │桃園縣新屋鄉○○○○○路│   同上     │
│    │                │12.1公里處之電線桿電纜│            │
│    │                │線1小段（約60公分長） │            │
├──┼────────┼───────────┼──────┤
│ 三 │95年6 月27日或28│桃園縣楊梅鎮○○路○ 段│   同上     │
│    │日某時（起訴書誤│幼嶺幹45A 電線桿之電纜│            │
│    │為95年6月27日） │線1小段（約60公分長） │            │
├──┼────────┼───────────┼──────┤
│ 四 │95年7月22日凌晨2│桃園縣楊梅鎮富岡里3鄰 │            │
│    │時起至同日凌晨3 │瑞元分線36號至37號電桿│            │
│    │時許            │、瑞元分線37號至38號電│   同上     │
│    │                │桿、瑞元分線38至39號電│            │
│    │                │桿、瑞元分線36號電桿至│            │
│    │                │36 支7號電桿、瑞元分線│            │
│    │                │22支2 低1 號電桿至2 低│            │
│    │                │2 號電桿、瑞元分線22支│            │
│    │                │2 低2 號電桿至2 低3 號│            │
│    │                │電桿之電線共6捆       │            │
└──┴────────┴───────────┴──────┘
